【裁判字號】    90,上易,1215
【裁判日期】    900814
【裁判案由】    竊盜
【裁判全文】
臺灣高等法院高雄分院刑事判決          九十年度上易字第一二一五號
    上  訴  人  台灣高雄地方法院檢察署檢察官
    被      告  甲○○
    選任辯護人  李慶榮  律師
                孫守濂
右上訴人因被告竊盜案件，不服臺灣高雄地方法院八十九年度易字第六三五號中華民
國九十年四月三十日第一審判決（起訴案號：臺灣高雄地方法院檢察署八十八年度偵
字第一二三０五、一二五一四號），提起上訴，本院判決如左：
      主      文
原判決關於甲○○部分撤銷。
甲○○共同連續竊盜，處有期徒刑參月，如易科罰金，以參佰元折算壹日。
      事      實
一、甲○○係高雄市前鎮區○○○路一０四號森華事務用品公司（下稱森華公司）及
    震華企業有限公司（下稱震華公司）之實際負責人，與高雄市○○區○○路十一
    號之大耘紙業有限公司（下稱大耘公司）之股東兼技術員黃俊能（業經原審依竊
    盜罪判處有期徒刑三月確定），共同意圖為自己不法之所有，基於概括之犯意，
    自八十七年二月間起，由甲○○交付模板予黃俊能，授意印製何類報告紙及印製
    份數，並推由黃俊能多次趁大耘公司人員均已下班深夜無人之際，竊取公司內之
    報表用紙及顏料，並利用公司內之機器設備，將之印製成漢神百貨公司之提貨單
    二百份、台灣時報派報單一百份、港都有線電視股份有限公司客戶維修單五十份
    、毓華汽車企業有限公司估價單一箱四百五十份、漢神名店百貨股份有限公司傳
    票約五十份，分次交付予甲○○。嗣於八十八年五月十二日凌晨，黃俊能又利用
    另一與其共同值班之人員於一時十五分許離開公司後，竊取公司所有之報表用紙
    及顏料，利用公司印刷設備，印製甲○○所須之電腦報表紙七箱。於同日凌晨五
    時許，印製完成後，即將完成之電腦報表紙放置於公司內門邊，並故意未鎖該門
    ，通知甲○○駕車來取。甲○○即於同日凌晨五時十五分許，駕車至該處載取該
    等贓物，當場經在場埋伏之大耘公司負責人林儀嚴會警查獲。
二、案經大耘公司告訴及高雄市政府警察局小港分局移請臺灣高雄地方法院檢察署偵
    查起訴。
      理      由
一、訊之被告甲○○否認有本件共同竊盜犯行，辯稱：伊自黃俊能處取得之各類用紙
 ，均係向大耘公司訂購。八十八年五月十一日係因客戶華榮電纜電線公司及屏東
    縣政府肉品市場急用報表紙，伊始於同日晚間十時十五分許打電話請黃俊能趕製
    ，且五月十二日上件伊要趕至他地，乃於十二日凌晨趕往大耘公司載取本件七箱
    報表紙，至以往請黃俊能印製之漢神百貨、台灣時報、港都有限電視公司等報表
    均係樣品，伊並無授意黃俊能而與之共同竊盜云云。
二、然查右開事實迭據告訴人大耘公司負責人林儀嚴指訴歷歷，即共同被告黃俊能於
    檢察官偵查中亦書具自白書一份，內載：「本人黃俊能自民國八十七年二月起因
    受甲○○之鼓動，利用大耘紙業有限公司下班後深夜時間，竊用大耘公司之顏料
    、紙張及機器設備，印製電腦報表紙等印刷成品交甲○○銷售使用，至少有如下
    次數：：：：被告一時愚昧，受甲○○指使，致犯下大錯：：：：」等語，有自
    白書一份在卷可按（偵查卷第三十頁），黃俊能於本院審理時亦供述該自白書所
    陳事實係真實無訛，且大耘公司係因進料與出貨數量不平衡而引起林儀嚴懷疑有
    員工私下利用公司原料、紙張印製各類用紙轉售，乃於八十八年五月十二日凌晨
    埋伏查獲本案等情，業經林儀嚴到庭指述綦詳。再者，八十八年五月十二日凌晨
    查獲黃俊能所印交付甲○○之七箱報表紙若係甲○○依程序向大耘公司所訂製，
    黃俊能何須趁深夜公司無人之際，始加工趕製。甲○○亦無須特於凌晨五時十五
    分許天未亮，公司未上班之際，駕車前往大耘公司載取該等報表紙。黃俊能於深
    夜趕印，甲○○於凌晨載取之行為，均足証該等報表紙來源不正，確係黃俊能私
    自與甲○○謀議，竊取公司紙張、顏料製成無誤。此點甲○○雖辯稱：因客戶華
    榮電纜電線公司及屏東縣政府肉品市場急用，且五月十二日上件伊要趕至他地，
    乃於凌晨趕往大耘公司載取本件七箱報表紙云云。惟華榮電纜電線公司係八十八
    年五月六日向甲○○訂購報表紙，甲○○同年月十五日交付等情，業經該公司採
    購人員蔡淑貞於原審到庭証述明白。又屏東縣政府肉品市場股份有限公司於八十
    八年四月二十六日向甲○○訂購電腦報表紙，同年月二十八日已交貨，五月份訂
    購部份則係同月二十幾日交貨，此業經該公司職員蔡淑招於原審到庭陳明在卷。
    依二証人所述，並無任何急用甚明。甲○○所辯因急用始於凌晨載貨云云，並非
    可信。此外復有台灣時報派報單、港都有線電視股份有限公司客戶維修服務單、
    毓華汽車企業有限公司估價單、漢神名店百貨股份有限公司提貨單及傳票各一份
    在卷可為佐証。再查共同被告黃俊能所盜取印製之各類電腦報表紙，並非市場上
    流通可供一般人共同使用之物，乃係針對不同客戶廠商不同用途，而須各別事先
    製版，再依版印製，再售予特定客戶，因之黃俊能於盜印前必先由被告甲○○交
    付模版，即被告甲○○於本院審理時亦不否認有交付模版予黃俊能之情事，且觀
    諸扣案案之漢神百貨公司提貨單等電腦報表紙上，已在印同時印上「森華事物
    用品（０七）七二二一一九」等字樣，而被告為森華公司負責人，準此，均足證
    明被告甲○○有參與謀議本件竊盜犯行，又印製樣品，只需印製數份幾可，殊無
    印製數十份、數百份之必要，綜上，被告所辯要係卸責之詞，不足採信，被告罪
    證已甚明確，犯行洵堪認定。
三、核被告甲○○所為，係犯刑法第三百二十條第一項之竊盜罪，其於黃俊能之間，
    有犯意之聯絡及行為之分擔，應依刑法第二十八條論以共同正犯，又本件竊盜之
    行為地唯係大耘公司之營業處所，然該公司為兩班制，第一班係上午八時至下午
    五時三十分，第二班係下午五時三十分至凌晨一時十五分，下班後即無留任何值
    班人物甚明，公訴意旨漏未注意及此，而認被告所為係犯刑法第三百二十一條第
    一項第一款加重竊盜罪，尚有誤會，然其基本犯罪事實既屬相同，本院自得依刑
    事訴訟法第三百條變更起訴法條而為審理。被告多次竊盜犯行時間緊接而犯同一
    構成要件，顯係基於概括犯意為之，應依刑法第五十六條論以一罪，並加重其刑
    。
四、原審未予詳查，認被告甲○○係涉犯贓物罪，而無訛據證明被告有共同竊盜之犯
    行，因而諭知被告無罪，檢察官上訴執此指摘原判決不當，非無理由，應由本院
    將原判決此部分撤銷，審酌被告並無前科，素行良好，惟對於犯行飾詞狡卸，竊
    得之財物數量，及共犯黃俊能原審所判處之罪刑等情狀，爰予科處有期徒刑月
    ，被告犯罪後，原刑法第四十一條關於易科罰金條件之規定已於九十年一月十日
    修正公布為刑法第四十一條第一項，同年月十二日施行，經比較修正前後之規定
    ，適用修正後之規定，較有利於被告，自應依刑法第二條第一項前段之規定，適
    用裁判時法即修正後之刑法第四十一條第一項規定，諭知本件被告宣告刑如易科
    罰金之折算標準。
據上論斷，應依刑事訴訟法第三百六十九條第一項前段、第三百六十四條、第二百九
十九條第一項前段，第三百條，刑法第二十八條、第五十六條、第三百二十條第一項
、第二條第一項前段、修正後第四十一條第一項，罰金罰鍰提高標準條例第一條前段
、第二條，判決如主文。
本案經檢察官郭振昌到庭執行職務。
中    華    民    國      九十      年       八       月      十四      日
                              臺灣高等法院高雄分院刑事第九庭
                                  審判長法官  張明松
                                        法官  江泰章
                                        法官  陳吉雄
右正本證明與原本無異。
不得上訴。
                                      書記官  沈有進
中    華    民    國      九十      年       八       月      十六      日
附錄：本判決論罪科刑法條：
刑法第三百二十條第一項
意圖為自己或第三人不法之所有，而竊取他人之動產者，為竊盜罪，處五年以下有期
徒刑、拘役或五百元以下罰金。
                                                                    Ａ


司法院資訊處製作；財團法人民間司法改革基金會備份。
